臺灣新北地方法院刑事判決
110年度訴字第1266號
公  訴  人  臺灣新北地方檢察署檢察官
被      告  劉忠泰





上列被告因偽造文書等案件，經檢察官提起公訴（109年度偵字
第16129號），本院判決如下：
    主  文
壬○○共同犯行使偽造準私文書罪，處有期徒刑參月，如易科罰金
，以新臺幣壹仟元折算壹日。未扣案之犯罪所得新臺幣參仟元沒
收，於全部或一部不能沒收或不宜執行沒收時，追徵其價額。
    事  實
一、壬○○明知信用卡上之卡號係表彰持卡人與發卡銀行間辨識身
    分之用，並作為發卡銀行允許持卡人以信用卡刷卡程序，向
    特約商號完成信用交易之憑藉，非經持卡人同意，他人不得
    擅以持卡人之名義，利用信用卡資訊完成消費交易，竟與某
    真實姓名年籍不詳之友人（無證據為未成年人）共同意圖不
    法之所有，基於行使偽造準私文書及詐欺取財（起訴書誤載
    為「詐欺得利」，應予更正）之犯意聯絡，先由壬○○於民國
    108年1月至3月間，先行利用手機下載「NFC」應用程式，復
    利用其任職於新北市○○區○○街00號「霍格華茲社區」保全人
    員收取住戶郵件之便，以「NFC」應用程式掃描裝有信用卡
    之住戶郵件，取得如附表所示住戶所申辦之信用卡卡號、有
    效期限等資訊，復將該等信用卡資訊，交予該真實姓名年籍
    均不詳之友人出售予盜刷集團。嗣該盜刷集團成員取得附表
    所示之信用卡資訊後，即分別於附表所示之時間，消費如附
    表所示之款項，使發卡銀行誤以為已得持卡人授權，進而撥
    款支付費用予附表所示商家，足以生損害於上開信用卡之持
    卡人、發卡銀行信用卡業務管理之正確性及附表所示商家交
    易業務管理之正確性。嗣經附表所示持卡人發現未為上開消
    費，均向發卡銀行提出異議，始查悉上情。
二、案經庚○○、丁○○、乙○○、戊○○訴由新北市政府警察局林口分
    局移送臺灣新北地方檢察署檢察官偵查起訴。
    理  由
一、按被告以外之人（包括證人、鑑定人、告訴人、被害人及共
    同被告等）於審判外之陳述，雖不符刑事訴訟法第159 條之
    1 至之4 等規定，而經當事人於審判程序同意作為證據，法
    院審酌該言詞陳述或書面陳述作成時之情況，認為適當者，
    亦得為證據；當事人、代理人或辯護人於法院調查證據時，
    知有刑事訴訟法第159 條第1 項不得為證據之情形，而未於
    言詞辯論終結前聲明異議者，視為有前項之同意，同法第15
    9 條之5 定有明文。立法意旨在於傳聞證據未經當事人之反
    對詰問予以核實，原則上先予排除。惟若當事人已放棄反對
    詰問權，於審判程序中表明同意該等傳聞證據可作為證據；
    或於言詞辯論終結前未聲明異議，基於尊重當事人對傳聞證
    據之處分權，及證據資料愈豐富，愈有助於真實發見之理念
    ，且強化言詞辯論主義，使訴訟程序得以順暢進行，上開傳
    聞證據亦均具有證據能力。查本件下列所引用之被告以外之
    人於審判外之陳述，檢察官、被告迄於言詞辯論終結前亦未
    聲明異議，本院審酌該等證據作成之情況，無外力施壓干擾
    ，亦無不當取證及證明力明顯過低之瑕疵，認以之作為證據
    應屬適當，均具有證據能力。至本件判決所引用之非屬供述
    證據之其他書證、物證，均係依法定程序取得，且經本院依
    刑事訴訟法第164 條、第165 條等規定踐行法定證據調查程
    序，得為認定被告犯罪事實所憑之依據。
二、上開犯罪事實，業據被告於本院審理時坦承不諱（見同上本
    院卷第188頁），核與證人即告訴人庚○○、乙○○、被害人辛○○、證人己○○於警詢中、證人即告訴人丁○○、戊○○、證人即
    被害人癸○○於警詢及偵查中證述之情節相符（見109偵2346
    偵查卷第3頁至第5頁、第11頁、第14頁、第15頁、第18頁、
    第20頁至第21頁、第22頁、第46頁、第47頁)，並有告訴人
    庚○○之新光商業銀行爭議交易明細表(報案用)1份、被害人
    癸○○之聯邦銀行信用卡影本1紙、聯邦銀行簡訊通知、告訴
    人乙○○之元大銀行信用卡爭議交易聲明書暨108年03月信用
    卡消費明細表、告訴人戊○○之新光銀行信用卡爭議帳款申訴
    授權書、指認犯罪嫌疑人紀錄表(證人己○○指認壬○○)各1份
    、被害人辛○○之玉山銀行信用卡照片1張、玉山銀行消費證
    明書、員警職務報告、亞太行動、臺灣大哥大資料查詢各1
    份（見109偵2346偵查卷第6頁至第10頁、第12頁至第13頁、
    第16頁至第17頁、第19頁、第23頁至第24頁、第25頁至第27
    頁、第30頁、第62頁至第63頁）在卷可參，足認被告上開任
    意性自白與事實相符，堪以採信。本案事證明確，被告犯行
    洵堪認定，應依法論科。　
三、論罪科刑：
  ㈠按錄音、錄影或電磁紀錄，藉機器或電腦之處理所顯示之聲
    音、影像或符號，足以為表示其用意之證明者，以文書論，
    刑法第220條第2項定有明文。而所謂電磁紀錄，係指以電子
    、磁性或其他無法以人之知覺直接認識之方式所製成之紀錄
    ，而供電腦處理之用者而言。又以網路線上刷卡之方式消費
    購買商品，係以電腦設備上網輸入信用卡號、有效期限、授
    權碼等電磁紀錄，用以表徵填寫人有透過網路購買商品及以
    信用卡支付價款之意思，是偽造不實之線上刷卡消費之電磁
    紀錄，用以表示係持卡人本人在網路線上刷卡消費之意，依
    刑法第220條第2項之規定，自應以文書論。核被告所為，係
    犯刑法第216條、第210條、第220條第2項之行使偽造準私文
    書罪、同法第339條第1項之詐欺取財罪。被告偽造準私文書
    之低度行為，為其行使偽造準私文書之高度行為所吸收，不
    另論罪。被告與其真實姓名年籍均不詳之友人間，就本案犯
    行有犯意聯絡及行為分擔，為共同正犯。又被告以一出售如
    附表所示信用卡之行為，侵害數法益且觸犯數罪名之想像競
    合犯，應從一重論以行使偽造準私文書罪。
  ㈡復查被告於本案事發前，在有偵查權限之公務員發覺犯罪之
    前，即向員警甲○○表示主動陳述其有盜刷信用卡等情形，業
    據證人即員警甲○○於本院審理中證述：伊於108年4月17日晚
    上8時至10時執行巡邏勤務時，有接獲霍格華茲社區的報案
    ，伊到現場後他們總幹事說近期有一堆信用卡被盜刷，伊當
    場向被告詢問確認信用卡是否是他盜刷，他當場就承認，是
    被告跟伊承認後，伊才達到具體合理的懷疑是被告做的等語
    明確（見同上本院卷第176頁至第184頁），顯見被告在犯罪
    尚未為有偵查犯罪職權之公務員發覺前即先向員警承認犯行
    ，經核與自首要件相符，爰依刑法第62條前段規定減輕其刑
    。至被告是否構成累犯一事，因公訴意旨就此未為主張或具
    體指出證明方法，參照最高法院110年度台上大字第5660號
    裁定意旨，本院自毋庸依職權調查並為相關之認定，併予敘
    明。
　㈢爰審酌被告不思以正途獲取所需，竟將他人信用卡資訊出售
    他人使用，使盜刷集團得以冒用他人之名義，於網路或特約
    商店消費，詐取財物，除侵害他人之財產法益，並影響他人
    網路交易及真正信用卡持卡人之金融信譽與交易安全，顯然
    欠缺尊重他人財產法益之觀念，其犯罪動機、目的及手段均
    無可取，所為應予非難；兼衡被告為五專畢業之智識程度（
    見被告之個人戶籍資料查詢結果）、其於本院審理時自陳之
    家庭生活與經濟狀況（見同上本院卷第188頁）、如附表所
    示被害人、銀行所受損失之程度，及犯後坦承犯行，且未能
    與被害人、銀行達成調解之犯後態度等一切情狀，量處如主
    文所示之刑，並諭知易科罰金之折算標準。
四、沒收部分：
  ㈠刑法第38條之1第1項前段、第3項規定：「犯罪所得，屬於犯
    罪行為人者，沒收之」、「前二項之沒收，於全部或一部不
    能沒收或不宜執行沒收時，追徵其價額」。按共同正犯犯罪
    所得之沒收、追徵，應就各人所分得之數為之。所謂各人「
    所分得」之數，係指各人「對犯罪所得有事實上之處分權限
    」而言。因此，若共同正犯各成員內部間，對於犯罪所得分
    配明確時，應依各人實際所得宣告沒收（最高法院107年度
    台上字第2989號判決意旨參照）。
  ㈡被告本案獲得3,000元之好處一節，業據被告於本院審理中供
    承在卷（見同上本院卷第188頁），應屬被告本案犯罪實際
    所得，而上開犯罪所得並未扣案，為避免被告因犯罪而坐享
    犯罪所得，揆之前揭說明，自應宣告沒收，並於全部或一部
    不能沒收時，追徵其價額。
據上論斷，應依刑事訴訟法第299條第1項前段，判決如主文。
本案經檢察官丙○○偵查起訴，經檢察官許慈儀到庭執行職務。
中　　華　　民　　國　　111 　年　　7 　　月　　12　　日
                  刑事第二庭    審判長法　官  許必奇
　　　　　　　　　
　　　　　　　　　                    法  官  洪珮婷
　　　　　　　　　
　　　　　　　　　                    法  官  劉芳菁
上列正本證明與原本無異。
如不服本判決，應於送達後20日內敘明上訴理由，向本院提出上
訴狀，上訴於本院第二審合議庭 (應附繕本) 。其未敘述上訴理
由者，應於上訴期間屆滿後20日內向本院補提理由書「切勿逕送
上級法院」。
                                      書記官　汪承翰
中　　華　　民　　國　　111 　年　　7 　　月　　14　　日
附錄本案論罪科刑法條全文：
中華民國刑法第210 條
偽造、變造私文書，足以生損害於公眾或他人者，處5 年以下有
期徒刑。
中華民國刑法第220條（準文書）
在紙上或物品上之文字、符號、圖畫、照像，依習慣或特約，足
以為表示其用意之證明者，關於本章及本章以外各罪，以文書論
。
錄音、錄影或電磁紀錄，藉機器或電腦之處理所顯示之聲音、影
像或符號，足以為表示其用意之證明者，亦同。
中華民國刑法第216條
行使第210 條至第215 條之文書者，依偽造、變造文書或登載不
實事項或使登載不實事項之規定處斷。
中華民國刑法第339條
意圖為自己或第三人不法之所有，以詐術使人將本人或第三人之
物交付者，處5 年以下有期徒刑、拘役或科或併科50萬元以下罰
金。
以前項方法得財產上不法之利益或使第三人得之者，亦同。
前二項之未遂犯罰之。     
附表
編號 被害人 發卡銀行及卡號 消費時間 消費店家 消費金額 1 庚○○ 新光銀行 0000000000000000號 108年1月11日6時57分 ITUNES.COM/BILL 650元    108年1月14日7時50分 ITUNES.COM/BILL 30元    108年1月23日9時42分 ITUNES.COM/BILL 500元    108年2月6日19時12分 ITUNES.COM/BILL 500元    108年2月14日7時50分 ITUNES.COM/BILL 400元    108年2月14日7時50分 ITUNES.COM/BILL 30元    108年2月18日9時53分 PAYPAL 1元    108年2月18日10時36分 亞太電信股份有限公司 7217元    108年2月27日9時42分 ITUNES.COM/BILL 500元    108年3月3日16時53分 ITUNES.COM/BILL 250元    108年3月3日16時54分 ITUNES.COM/BILL 250元    108年3月4日9時42分 蘋果電腦-台灣-EC 15900元 2 庚○○ 新光銀行 0000000000000000號 108年3月25日2時33分 PAYPAL 1元 3 庚○○ 新光銀行 0000000000000000號 108年3月15日16時5分 蘋果電腦-台灣-EC 1元    108年3月15日16時5分 PAYPAL*IBUY CLTD 116元    108年3月16日13時41分 ITUNES.COM/BILL 1490元    108年3月16日13時41分 ITUNES.COM/BILL 2990元    108年3月16日19時6分 蘋果電腦-台灣-EC 15900元 4 庚○○ 新光銀行 0000000000000000號 108年3月25日9時41分 亞太電信股份有限公司 1元    108年4月1日0時3分 亞太電信股份有限公司 1元    108年4月2日12時49分 亞太電信股份有限公司 1元    108年4月4日8時56分 亞太電信股份有限公司 1元 5 庚○○ 新光銀行 0000000000000000號 108年3月28日16時36分 亞太電信股份有限公司 1元    108年4月1日0時2分 亞太電信股份有限公司 1元    108年4月2日12時48分 亞太電信股份有限公司 1元    108年4月2日13時6分 亞太電信股份有限公司 1元 6 蔡鈺翔 聯邦銀行 0000000000000000號 108年4月15日20時42分 不詳 31550元 7 丁○○ 永豐銀行 0000000000000000號 108年4月18日19時28分 不詳 1082元    108年4月18日19時30分 不詳 3609元    108年4月18日19時32分 不詳 865元    108年4月18日19時34分 不詳 4384元 8 乙○○ 元大銀行 0000000000000000號 108年3月22日 PAYPAL*IBUY CLTD 321元    108年3月22日 PAYPAL*IBUY CLTD 112元    108年3月23日 遠傳電信股份有限公司 1429元    108年3月23日 遠傳電信股份有限公司 688元    108年3月23日 遠傳電信股份有限公司 698元 9 梁正賢 新光銀行 0000000000000000號 108年4月8日 GOOGLE*VISA0001 1000元    108年4月8日 GOOGLE*VISA0001 1000元    108年4月8日 GOOGLE*VISA0001 100元    108年4月8日 GOOGLE*VISA0001 1000元    108年4月9日 GOOGLE*SHIZI TECH LTD 60元    108年4月9日 GOOGLE*SHIZI TECH LTD 60元    108年4月9日 GOOGLE*SHIZI TECH LTD 30元    108年4月9日 遠傳電信股份有限公司 928元    108年4月9日 遠傳電信股份有限公司 6362元    108年4月9日 亞太電信-GtPay 13755元    108年4月13日 亞太電信-GtPay 4796元    108年4月22日 ITUNES.COM/BILL 60元    108年4月25日 藍新-PressPlay 99元    108年4月27日 GOOGLE*LINE Corp 18元 10 辛○○ 玉山銀行 0000000000000000號 108年4月2日5時41分 亞太電信股份有限公司 13087元    108年4月2日7時47分 亞太電信股份有限公司 13755元    108年4月2日7時39分 亞太電信股份有限公司 719元 11 辛○○ 玉山銀行 0000000000000000號 108年4月10日時39分 亞太電信股份有限公司 31129元    108年4月2日7時39分 亞太電信股份有限公司 13755元    108年4月2日7時39分 亞太電信股份有限公司 13087元    108年4月2日7時39分 亞太電信股份有限公司 5136元